

REYNALFIN **NAGASAPUTRA**

ABOUT

Halo, Saya Reynalfin Nagasaputra, Saya merupakan mahasiswa Informatika 2018 di Universitas Multimedia Nusantara, Saya menyukai beberapa hal yang berhubungan dengan teknologi seperti: Web Development, Photography & Photo Editing, Videography & Video Editing. Saya juga senang mengeksplor hal baru, dengan hal tersebut saya yakin saya dapat membuka pengalaman baru. Saya juga merupakan orang yang dapat bekerja sama dalam team, disiplin, bertanggung jawab, dan memiliki attitude yang baik.

WORK EXPERIENCE

Praktik Kerja Lapangan(SMK)

PDAM Tirta Kerta Raharja | AUG 2017 - OCT 2017

- Bekerja dibidang GIS(Geographic Information System)
- Inventarisasi data-data jaringan perpipaan
- Menjadi asisten dalam hardware ataupun software

College Internship

Inti Dinamika Machinery | JUL 2021 - DEC 2021

• Membangun dan desain website company profile yang berisi informasi perusahaan, barang yang dijual, dan kontak perusahaan.

EDUCATION

- VOCATIONAL HIGH SCHOOL MULTIMEDIA, 2018 SMK K KANAAN TANGERANG
- COLLEGE STUDENT TEKNIK INFORMATIKA, 2018 - PRESENT UNIVERSITAS MULTIMEDIA NUSANTARA

ORGANIZATION

- Panitia EcoRun UMN (2019)
- Panitia BIOS UMN (2020)
- Anggota BIZCOM UMN (2021)

SKILLS

- Microsoft Office
- Adobe Photoshop
- Adobe Premiere Pro
- Javascript
- Html/CSS
- PHP
- SQL

CONTACT

0895345424577

SOCIAL

in Reynalfin Nagasaputra

AWARDS

BIZCOM UMN

Juara 2 ide bisnis terbaik

TOEIC ENGLISH TEST(listening & reading)

Total Score: 600